【裁判字號】    99,消債更,28
【裁判日期】    990512
【裁判案由】    聲請更生程序
【裁判全文】
臺灣彰化地方法院民事裁定            99年度消債更字第28號
聲  請  人
即債務人    甲○○
上列當事人聲請消費者債務清理事件，本院裁定如下：
    主  文
債務人甲○○自中華民國99年5月12日16時起開始更生程序。
命司法事務官進行前項更生程序。
    理  由
一、按法院開始更生程序之裁定，應載明其年、月、日、時，並
    即時發生效力，消費者債務清理條例第45條第1項定有明文。
    又法院裁定開始更生或清算程序後得命司法事務官進行更生
    或清算程序，同條例第16條第1項定有明文。
二、本件債務人主張：其共積欠債務新台幣（下同）1,359,301
    元，有不能清償債務情事，前已提出債權人清冊，以書面向
    最大債權金融機構元大商業銀行請求共同協商債務清償方案
    ，雖於民國（下同）95年4月27日協商成立，分46期每月清
    償借款14,691元，嗣繳交兩期後因失業而毀諾，有不可歸責
    之原因，且其無擔保或無優先權之債務總額未逾新臺幣1,20
    0萬元，復未經法院裁定開始清算程序或宣告破產，爰向本
    院聲請更生等語。經查：債務人所主張之上開事實，業據提
    出債權人清冊、財產及收入狀況說明書、金融機構債權人清
    單、債務人所有財產、收入與支出總額彙總表、財團法人金
    融徵信中心當事人綜合信用報告及債務條例前置協商專用債
    權人清冊、戶籍謄本、財政部高雄市96、97年度綜合所得稅
    各類所得清單、勞工被保險人投保資料、薪資存摺、生活費
    支出單據、就醫支出證明、中國信託銀行及彰化銀行存摺影
    本、房屋租賃書、更生償還計劃書、提出遠雄人壽等保險契
    約、等為證，且經本院依職權向台灣集中保管結算所股份有
    限公司調閱聲請人異動及餘額資料，向荷商荷蘭銀行股份有
    限公司台北分公司、渣打國際商業銀行有限公司、聯邦商業
    銀行股份有限公司、大眾商業銀行股份有限公司、三信商業
    銀行股份有限公司、元大商業銀行股份有限公司、中國信託
    商業銀行股份有限公司調閱聲請人消費明細、透過電子閘門
    調閱聲請人所得明細、勞保局電子閘門查詢被保險人投保資
    料、向財政部台灣省中區國稅局彰化縣分局查閱聲請人95
    年度各類所得資料、向中國醫藥大學附設醫院調閱聲請人病
    歷、向華夏小客車租賃股份有限公司函查聲請人薪資等情屬
    實，有函詢或調閱資料在卷可考，此外，本件又查無債務人
    有消費者債務清理條例第6 條第3 項、第8 條或第46條各款
    所定駁回更生聲請之事由存在，則債務人聲請更生，應屬有
    據，爰裁定如主文。
中    華    民    國    99    年    5     月    12    日
              民事第二庭    法      官  李言孫
上為正本係照原本作成。
本件不得抗告。
本裁定已於99年5月12日下午4時時公告。
中    華    民    國    99    年    5     月    12    日
                            書  記  官  詹國立

司法院資訊處製作；財團法人民間司法改革基金會備份。
